ACORDAO-COMPLETO-2352596

ACÓRDÃO DE RELAÇÃO

ACÓRDÃO DE RELAÇÃO 1013/2019 ATA 14/2019 - PLENÁRIO

Acórdão 1013/2019-TCU-Plenário
	Cuidam os autos de representação formulada pela empresa Granel Química Ltda., com pedido de medida cautelar, acerca de possíveis irregularidades no Leilão 5/2018 promovido pela Agência Nacional de Transportes Aquaviários (Antaq) com vistas ao arrendamento de terminal STS13 de granéis líquidos no Porto de Santos/SP. 
	A representante é a atual ocupante do terminal. Por sua vez, a Empresa Brasileira de Terminais e Armazéns Gerais Ltda. – EBT, por maior lance, sagrou-se vencedora do certame. 
	Alega o representante, em síntese, três supostas irregularidades: a necessidade de nova audiência pública em virtude das alterações promovidas no Estudo de Viabilidade Técnica, Econômico-Financeira e Ambiental (EVTEA) de 2013 pela Empresa Brasileira de Logística (EBL) ; a falha na modelagem ao prever a desmobilização da área em caso de o vencedor não ser a representante; e os problemas concorrenciais em virtude de o vencedor do certame ter sido a Empresa Brasileira de Terminais Gerais Ltda. (EBT) , a qual controla dois outros terminais de granéis líquidos com propostas semelhantes em Santos/SP (Ageo e Ageo Norte) .
	Considerando que as duas primeiras irregularidades foram tratadas no TC Processo 034.173/2018-8 (Acórdão 11.861/2018 – 2ª. Câmara) , que considerou a validade da audiência pública realizada em 2013 como ato inicial para a licitação do terminal STS13 e a razoabilidade da modelagem do certame relativamente à desmobilização do terminal atual;
	considerando que, diante dos dados constantes do estudo de demanda do STS13, o terminal licitado possuirá cerca de 6% da participação da capacidade estática do mercado de movimentação e armazenagem de granéis líquidos;
	considerando que o referido mercado possui diversos players e que a participação somada nos terminais Ageo e Ageo Norte no cluster de São Paulo é de 25%, não evidenciando que a empresa EBT deterá poder de mercado relevante; 
	considerando que o compete a Antaq regular, supervisionar e fiscalizar as atividades de prestação de serviços de transporte aquaviário e de exploração de infraestrutura portuária e aquaviária exercidas por terceiros;
	considerando que, após a confecção do estudo de mercado, o Poder Concedente não teceu quaisquer restrições de participação no edital de licitação, tal como o fez em outros arrendamentos em que se identificou a concentração excessiva ou a baixa quantidade de players;
	considerando a ausência de plausibilidade jurídica, pressuposto para a adoção da medida cautelar prevista no art. 276 do Regimento Interno;
os ministros do Tribunal de Contas da União, reunidos em sessão de Plenário, ACORDAM, por unanimidade e de acordo com os pareceres emitidos nos autos, em:
conhecer da presente representação, nos termos do art. 113, §1°, da Lei 8.666/1993 e dos arts. 235 e 237, VII, do Regimento Interno; 
indeferir o pedido de medida cautelar formulado pela representante;
dar ciência do presente acórdão ao representante, ao Ministério da Infraestrutura e à Agência Nacional de Transportes Aquaviários (Antaq) ;
apesar definitivamente os presentes autos ao TC Processo 029.083/2013-3, nos termos do art. 36 da Resolução TCU 259/2014.
1.Processo TC-Processo 007.134/2019-3 (REPRESENTAÇÃO) 
       1.1. Classe de Assunto: VII.
       1.2. Representante: Granel Química Ltda.
1.3. Unidade: Agência Nacional de Transportes Aquaviários.
                   1.4. Relatora: ministra Ana Arraes.
                   1.5. Representante do Ministério Público: não atuou.
                   1.6. Unidade Técnica: Secretaria de Fiscalização de Infraestrutura Portuária e Ferroviária (SeinfraPor) .
                   1.7. Representação legal: Benjamin Caldas Gallotti Beserra (14967/OAB-DF) e outros, representando A/s Rederiet Odfjell. 
                   1.8. Determinações/Recomendações/Orientações: não há.

Granel Química Ltda.

ANA ARRAES

Não atuou.

REPRESENTAÇÃO (REPR)

Secretaria de Fiscalização de Infraestrutura Portuária e Ferroviária (SeinfraPor).